臺灣彰化地方法院刑事判決　　　　　　 96年度簡上字第259號
上　訴　人
即　被　告　乙○○
上列上訴人因毀損案件，不服本院北斗簡易庭九十六年度斗簡字
第四八０號中華民國九十六年九月十四日第一審判決（原檢察官
聲請簡易判決處刑案號：九十六年度偵字第六九九八號），本院
管轄第二審合議庭判決如下：
    主  文
上訴駁回。
    事實及理由
一、本案經本院審理結果，認第一審判決認事用法及量刑均無不
    當，應予維持，並引用第一審判決書記載之事實、證據及理
    由（如附件，惟第一審判決主文欄「損壞他人自小客車之左
    右兩面車窗及後擋風玻璃」部分應更正為「損壞他人自小客
    車之左右各兩面車窗及後擋風玻璃」。）
二、本件上訴人即被告乙○○（以下簡稱被告）上訴意旨略以：
    伊並無毀損告訴人甲○○之自用小客車，告訴人之告訴並非
    實情，請求撤銷原判決，而為被告無罪之判決等語。
三、訊據被告矢口否認有上揭毀損之犯行，惟查：上開事實業據
    告訴人甲○○證述甚詳，且證人蕭昇泉於偵查中證稱：（問
    ：你是否認識乙○○？）認識，他之前與我父親蕭源勳一同
    工作時常來我家作客，且乙○○曾無故在上開車輛旁燃放鞭
    炮。（問：你當時有無目睹乙○○持木質棒球棍毀損你上開
    車輛之車窗玻璃？）我當時在我家前廣場之龍眼樹下（距離
    該車約五、六公尺），看到乙○○持木質棒球棍毀損上開車
    輛之車窗，當時我妹妹也在場，但她沒有看到上情。（問：
    乙○○當時有無與他人共同毀損上開車輛之車窗？）沒，只
    有他一人。（問：乙○○毀損車窗玻璃後如何離去現場？）
    他徒步走崁頂路晉天宮旁之小公園騎車離去等語，至於警方
    所調閱之路口監視器雖未發現被告乙○○騎機車經過，惟該
    口之監視器係位於距現場約三百公尺之東閔路與和平路口，
    而此路口又非至該自小客車停放處之唯一可行經道路，故警
    方所調閱之路口監視器雖未發現被告乙○○騎機車經過，惟
    因被告亦可能由其他道路至該自小客車停放處，故自不得以
    此即為有利被告之認定。又證人蕭昇泉與被告陳稱雙方素無
    怨隙，況證人蕭昇泉於偵訊時，於具結負偽證罪處罰之心理
    壓力下，仍為前開證述，因可認證人蕭昇泉實無故意誣陷被
    告之可能及必要，此外並有證人蕭昇泉所繪製之現場圖一份
    及該自用小客車遭毀損之照片五幀在卷可稽，是以被告所辯
    顯係事後卸責之詞，不足採信，本件被告毀損之事證已臻明
    確，其犯行自堪認定。
四、原審以被告毀損事證明確，並審酌被告犯罪之動機、所生於
    告訴人之損害及其犯後態度等一切情狀，據以論罪科刑，判
    處被告有期徒刑三月，並諭知易科罰金之折算標準，核無不
    當，上訴人指摘原判決不當，聲請撤銷原判決，改為被告無
    罪之判決，為無理由，應駁回其上訴。
據上論斷，應依刑事訴訟法第四百五十五條之一第一項、第三項
、第三百七十三條、第三百六十八條，判決如主文。
本件經檢察官張聖傳到庭執行職務。
中　　華　　民　　國　　96　　年　　11　　月　　27　　日
                        臺灣彰化地方法院刑事第二庭
                            審判長法官  石馨文
                            法      官  黃齡玉
                            法      官  尚安雅
以上正本證明與原本無異。
本件不得上訴。
中　　華　　民　　國　　96　　年　　11　　月　　28　　日
                            書  記  官  洪年慶
